# 请教陈版：是否并表

提问人：跨度防护 时间：2019-09-24 16:29:15
甲（公司）乙（个人）为 A公司股东，甲占 40%，乙占 60%。甲股权系从原另一股东处购买。公司章程规定，股东会决定的对外投资、分配股利、增减注册资本、选举更换执行董事等需全体股东一致同意，股东会作出的其他决议 1/2 以上表决权即可通过；公司不设董事会，设执行董事（股东会选举和更换），目前由乙担任。
请教陈版： 1 、根据公司章程中的股东会投票权限（大事一致通过，“小”事1/2），甲乙是否属于对 A共同控制，甲是否并表？ 2 、还是因为股东会表决1/2的规定和执行董事为股东乙的原因，甲权益法核算即可？

回答人：chenyiwei
如果不考虑其他特殊因素影响，甲对 A 公司应无控制权，最多只能对其按权益法核算。这些需一致通过的重大事项更多地属于保护性条款，不属于“相关活动”。